最高法院民事裁定　　　　　　　一○○年度台抗字第六四四號
再 抗告 人　黃增福
訴訟代理人　李岳霖律師
上列再抗告人因與相對人新力美科技股份有限公司間聲請假扣押
聲明異議事件，對於中華民國一○○年五月十八日台灣高等法院
裁定（一○○年度抗字第三○七號），提起再抗告，本院裁定如
下：
    主  文
再抗告駁回。
再抗告訴訟費用由再抗告人負擔。
    理  由
按對於抗告法院以抗告有理由而廢棄或變更原裁定之裁定，或以
抗告無理由而駁回抗告之裁定再為抗告，僅得以其適用法規顯有
錯誤為理由，民事訴訟法第四百八十六條第四項規定甚明。所謂
適用法規顯有錯誤，係指原法院就其取捨證據所確定之事實適用
法規顯有錯誤而言，不包括認定事實不當之情形在內。復依同法
第四百九十五條之一第二項準用同法第四百六十九條之一規定，
以同法第四百六十九條各款以外之事由再為抗告，須經第三審法
院之許可，而該許可，以從事法之續造、確保裁判之一致性或其
他所涉及之法律見解具有原則上重要性者為限，否則其再為抗告
自非合法。查台灣士林地方法院（下稱士林地院）裁定准許相對
人提供擔保後得對再抗告人假扣押。再抗告人不服，提起抗告。
原法院以：相對人主張再抗告人發函行政院金融監督管理委員會
證券期貨局、財團法人中華民國證券櫃檯買賣中心、證券投資人
及期貨投資人保護中心及相對人各往來銀行，指控相對人公司辦
理現金增資及購買光電大樓交易涉及刑事不法，損及相對人之名
譽及信用而得請求金錢損害賠償等情，業據提出再抗告人寄發上
開單位之存證信函為憑，是相對人就假扣押之請求已有釋明。又
再抗告人確於民國九十九年一月二十五日將其所有門牌編號台中
市○區○○路四二○號房屋以贈與為原因移轉登記予其女黃怡心
，有建物登記簿謄本及異動索引在卷可稽。因無償贈與財產確有
可能導致未來有不能強制執行或甚難執行之虞，堪認相對人對於
其債權日後恐有不能執行或甚難執行之虞，非無釋明。又假扣押
係為預防將來債權人勝訴後，不能強制執行或難於執行而設，僅
需債務人於債權人為假扣押聲請時確有處分資產致其日後有不能
或甚難執行之虞者即可，並不需債權人為假扣押時即具有不能或
甚難執行之情形。至於再抗告人抗辯相對人未提出受有何等損害
及金額多寡之證據，且相對人為法人組織，本無精神上之痛苦云
云，核係實體爭執事項，屬本案判決之問題，非本件保全程序所
能審究。相對人所提事證已足使法院得薄弱之心證，信再抗告人
非無處分隱匿財產致相對人追償無著之可能，足認相對人就其假
扣押之原因亦已有所釋明，縱認相對人此項釋明仍有不足，惟其
既陳明願供擔保，應認足補其釋明之不足。相對人假扣押之聲請
應予准許等詞，因而維持士林地院之裁定，駁回再抗告人之抗告
，經核並無適用法規顯有錯誤之情形。再抗告人再為抗告，仍執
相對人係法人組織，無精神慰撫金可資請求，亦無日後不能強制
執行或甚難執行之虞可言，原裁定竟認係屬實體爭執事項，顯屬
適用法規顯有錯誤。且相對人請求假扣押之金額高達新台幣一億
餘元，卻均未釋明如何計算，顯已違反民事訴訟法第五百二十六
條第一項之規定等詞，指摘原裁定為不當。核係屬認定事實當否
之問題，與適用法規是否顯有錯誤無涉，且無所涉及之法律見解
具有原則上重要性之情事。依前揭說明，自不應許可，其再抗告
難謂合法。
據上論結，本件再抗告為不合法。依民事訴訟法第四百九十五條
之一第二項、第四百四十四條第一項、第九十五條、第七十八條
，裁定如主文。
中    華    民    國  一○○  年    八    月   十一   日
                      最高法院民事第五庭
                          審判長法官  劉  福  聲  
                                法官  黃  義  豐  
                                法官  劉  靜  嫻  
                                法官  袁  靜  文  
                                法官  李  慧  兒  
本件正本證明與原本無異
                                      書  記  官  
中    華    民    國  一○○  年    八    月  二十三  日
                                                      Q